# 与“交易性金融资产”相关的“公允价值变动损益”跨年时的会计处理

提问人：EdwardGrieg 时间：2015-04-02 22:55:33
这样的会计处理难道不会导致以前年度形成的公允价值变动损益的重复确认码？

回答人：chenyiwei
但保证了“投资收益”科目的发生额＝处置价款－原始成本。

提问人：lichun6 时间：2015-04-08 17:38:43
上一年度库存的股票本期全部卖出，分录是不是这样：借：公允价值变动收益 贷：投资收益，不需要考虑上一年度计提的公允价值变动损益吧？

回答人：chenyiwei
可以这样理解。该分录的金额是被处置的交易性金融资产自其初始取得以来累积的公允价值变动金额。

提问人：lichun6 时间：2015-04-08 22:41:16
@复制忍者卡卡西 谢谢！明天继续编调整分录！
那再请教下，本年处置部分上一年的股票，上一年度对该股票计提的公允价值变动损益如何结转至投资收益呢？在本年末对剩下的股票如何继续计提公允价值变动损益？

回答人：chenyiwei
1 、借：公允价值变动损益，贷：投资收益，金额为本期出售部分对应的累积公允价值变动损益金额（部分处置时可按加权平均法结转成本，差额即为应转出的累计数）； 2 、剩余部分期末的公允价值变动损益按常规方法确认。

提问人：keithly 时间：2019-04-30 18:29:41
@chenyiwei 陈版您好，请问执行新金融工具准则后，划分为以公允价值计量且其变动计入当期损益的金融资产，在当期处置时，需要将以前年度形成的公允价值变动损益结转到投资收益嘛？我看 2018 年的注会教材是没有将以前年度形成的公允价值变动损益结转到投资收益去，这种改动的目的是什么呢？非常感谢！

回答人：chenyiwei
2017 年修订后准则下貌似不需要。但不清楚原因。